最高法院刑事判決　　　　　　一○○年度台上字第一八二五號
上　訴　人　黃榮傑
上列上訴人因違反毒品危害防制條例案件，不服台灣高等法院高
雄分院中華民國一○○年一月二十八日第二審判決（九十九年度
上訴字第一九○三號，起訴案號：台灣高雄地方法院檢察署九十
九年度偵字第一四一六六、一八四九四號），提起上訴，本院判
決如下：
    主  文
上訴駁回。
    理  由
按刑事訴訟法第三百七十七條規定，上訴於第三審法院，非以判
決違背法令為理由，不得為之。是提起第三審上訴，應以原判決
違背法令為理由，係屬法定要件。如果上訴理由書狀並未依據卷
內訴訟資料，具體指摘原判決不適用何種法則或如何適用不當，
或所指摘原判決違法情事，顯與法律規定得為第三審上訴理由之
違法情形，不相適合時，均應認其上訴為違背法律上之程式，予
以駁回。本件原判決撤銷第一審不當之判決，改判論處上訴人黃
榮傑轉讓第一級毒品一罪，又販賣第一級毒品五罪罪刑。已詳敘
認定犯罪事實之依據及憑以認定之理由，從形式上觀察，並無任
何違背法令之情形。查有罪判決關於犯罪時間之記載，旨在辨別
犯罪之同一性，尚非構成犯罪事實之要素，此項時間之記載，以
達於可得確定之程度，而無礙於犯罪同一性之辨別為已足。上訴
人先後於民國九十九年四月二十七日晚間八時四十五分及九時許
，分別以行動電話與蔡文宗、黃冠智聯絡，各約定以新台幣（下
同）四千五百及五千元之價格，販賣第一級毒品海洛因二小包予
蔡文宗及黃冠智，雖分別約定在高雄市岡山區岡山黃昏市場及同
市旗山區○○○路二五○號樂樂龍遊藝場交貨，但非於電話聯絡
後隨即交貨，故二地相隔雖遠，仍有充裕時間交貨，其犯罪時間
已達於可得確定之程度，而無礙於犯罪同一性之辨別，自不生違
背法令之問題；又上訴人於檢警偵訊中雖主動供出其毒品係向綽
號「樂腳」者購買而來，並提供該人之電話予警方查緝云云。惟
警方於通訊監察期間，早已掌握上訴人買毒之上手「樂腳」者。
據原審向高雄市政府警察局刑警大隊函詢該案目前查緝情形，該
隊覆稱：「……經本大隊員警於通訊監察期間，發現該名綽號『
樂腳』男子生性狡滑，所使用之門號更換頻繁，以致無法將綽號
『樂腳』男子順利查緝到案……」等語，有該大隊九十九年十二
月三日高市警刑大偵三字第○九九○○三五六三六號函附卷可憑
，並經證人即警員謝建邦證述在卷。則上訴人縱供出其毒品來源
，但警方並未因而查獲其他正犯或共犯，不符合毒品危害防制條
例第十七條第一項規定，原審未予減輕其刑，適用法則，仍無不
合。上訴意旨，對於原判決究竟如何違背法令，並未依據卷內資
料為具體指摘，仍執陳詞，再為事實上之爭辯，並對原審採證認
事之職權行使，任意指摘，難謂已符合首揭法定上訴要件，其上
訴違背法律上之程式，應予駁回。
據上論結，應依刑事訴訟法第三百九十五條前段，判決如主文。
中    華    民    國  一○○  年    四    月  二十一  日
                      最高法院刑事第八庭
                          審判長法官  花  滿  堂  
                                法官  黃  正  興  
                                法官  洪  昌  宏  
                                法官  徐  昌  錦  
                                法官  王  聰  明  
本件正本證明與原本無異
                                      書  記  官  
中    華    民    國  一○○  年    四    月  二十二  日
                                                       s